【裁判字號】    92,重訴,3
【裁判日期】    920520
【裁判案由】    殺人等
【裁判全文】
臺灣士林地方法院刑事判決                            九十二年度重訴字第三號
    公  訴  人  臺灣士林地方法院檢察署檢察官
    被      告  庚○○
    選任辯護人  李明諭律師
                陳逸華律師
                蔡鎮隆律師
右列被告因殺人等案件，經檢察官提起公訴（九十一年度偵字第九九八七號），本院
判決如左：
    主  文
庚○○連續殺人，累犯，處無期徒刑；褫奪公權終身。
扣案制式半自動手槍壹支（槍枝管制編號0000000000號，含彈匣壹個）及
制式口徑9mm(9x19mm)子彈壹顆均沒收。
    事  實
一、庚○○前於民國八十二年間，因違反槍砲彈藥刀械管制條例案件，經台灣高等法
    院判處有期徒刑一年，又於同年間因違反麻醉藥品管理條例，經本院判處有期徒
    刑三月，嗣於八十六年十月二十四日假釋，並於八十七年三月二十三日縮刑期滿
    而執行完畢。
二、庚○○於九十一年九月三十日晚間十二時許，受林振修（已由檢察官為不起處分
    ）邀約，與己○○（綽號Ｌ）、辛○○、陳錫煌、壬○○、紀效筠等十數人，一
    起在台北市大同區○○○路五十一號之台北城新酒家第一三八號包廂內飲酒作樂
    及談土方生意，席間因己○○數度以閩南語直呼林振修之綽號為「相破修」，致
    庚○○及林振修之不詳真實姓名年籍住所友人綽號「殺豬」不滿，因而發生口角
    。嗣於翌日（即十月一日）零時五十分許己○○先行下樓，而林振修、庚○○等
    人亦隨即下樓，雙方人馬乃於台北城新酒家一樓大廳發生爭吵推擠，嗣經壬○○
    等人阻擋協調後，雙方人馬暫停爭執，己○○及其友人即穿越延平北路準備離去
    ；然而林振修於走到台北城新酒家隔壁ＯＫ便利超商後，又折回走向延平北路對
    面欲找己○○等人理論，此時庚○○乃基於殺人之概括犯意，即往台北城新酒家
    隔壁ＯＫ便利超商方向走去，並從停放在前述超商門口不詳車號之深色自用小客
    車內後座取出不詳姓名之人所有具殺傷力之美國ＢＥＲＥＴＴ甲廠製９２ＦＳ型
    口徑9mm(9x19mm)之制式半自動手槍乙支（含彈匣乙個），槍號為「BER204685Z
    」（槍枝管制編號0000000000）及具殺傷力口徑9mm(9x19mm)制式子彈十二發及
    未具殺傷力之口徑9 mm土製子彈三發，即未經許可而持有前述手槍及子彈，並將
    之插於腰際，然後迅速尾隨林振修往台北城新酒家對面己○○等人聚集處走過去
    ，並於林振修以閩南語大喊「Ｌ別走」後不久，即掏出手槍，朝己○○等人連續
    射擊六發子彈，結果分別擊中己○○三發，丙○○、丁○○及江弘明各乙發，致
    江弘明遭遠距離背部穿透式槍創，造成左側胸出血性休克死亡；而己○○左手臂
    、左大腿胯下及左腰遭子彈自後貫穿傷，丁○○背部受有穿透性槍傷，丙○○受
    有左小腿遭子彈貫穿受傷，並均經送醫急救，始免於難。嗣庚○○則攜帶手槍與
    林振修共同搭乘前述深色轎車逃逸，其後為警拘提到案，並帶同警方至台北縣樹
    林市○○街三十二巷三十號屋內天花板，查扣放置前述手槍及剩餘九發子彈之木
    盒乙個。
三、案經被害人江弘明之父乙○○告訴及台北市政府警察局大同分局移送台灣士林地
    方法院檢察署檢察官偵查起訴。
    理  由
一、被告庚○○於本院審理時承認其有於前述時地連續持扣案手槍擊發子彈，致被害
    人江弘明死亡及己○○、丁○○、丙○○等人受傷之事實。惟否認自不詳車內取
    出槍、彈及故意殺人，並辯稱：「我剛開始是在勸架，對方人叫二、三十個人過
    來，而且對方有人帶槍來又說給他死，槍是當時在ＯＫ便利商店跟對方在推擠中
    搶過來後插在腰際，當時只是要警告他，又因為喝酒多，而且對方又有人要開槍
    ，一時驚慌才對空或對地開槍，為求自衛」等語。辯護人辯護意旨則稱本案構成
    正當防衛及緊急避難等語。
二、經查：
  (一)扣案之手槍及子彈、彈殼、彈匣、彈頭送請內政部警政署刑事警察局鑑驗結果，
    認為送鑑BERETTA制式手槍壹枝（含彈匣，槍枝管制編號0000000000），係美國
    BERETTA廠製92FS型口徑9mm(9x19mm)之制式半自動手槍，槍號為「BER204685Z」
    ，槍管內具陸條右旋來復線，機械性能良好，認具殺傷力；送鑑子彈九顆，其中
    六顆認均係口徑9mm(9x19mm)之制式子彈，試射五顆，認均具殺傷力；另三顆認
    均係土造子彈（具直徑約9mm之金屬彈頭），採樣二顆試射，均無法擊發，認均
    不具殺傷力，此有內政部警政署刑事警察局九十一年十月三日刑鑑字第○九一○
    二七四八八九號槍彈鑑定書乙份在卷可佐。又扣案制式手槍試射彈頭、彈殼，與
    台北市政府警察刑事鑑識中心九十一年十月一日，北市鑑字第九一○二六二號刑
    事案案件證物採驗紀錄表送鑑「江弘明遭槍擊案」彈頭參顆（編號１─３）、彈
    殼五顆（編號４─８），其彈頭來復線特徵紋痕及彈殼彈底特徵紋痕相吻合，認
    係由該槍枝擊發，此有內政部警政署刑事警察局九十一年十一月十二日刑鑑字第
    ○九一○三○五五九○號函附卷可稽。另經被害人江弘明之父汪理同、被害人己○○、丙○○及丁○○於偵查中或本院審理時指訴甚詳，並有江弘明之診斷證明
    書及馬偕紀念醫院並台北市立中興醫院函復有關丁○○、己○○、丙○○三人病
    情及病歷資料二份附卷可參。此外，並有現場及被告照片、監視錄影帶翻拍照片
    及上開制式手槍一支及制式子彈六發（已試射五發不存在，惟有照片在卷可稽）
    、彈匣乙只、彈頭參顆及彈殼五顆等物扣案可資佐證。足證本件被害人江弘明、
    己○○、丙○○、丁○○等四人死傷之事實，均為被告持扣案制式手槍及子彈連
    續擊發所致。
  (二)被害人江弘明係因遠距離背部穿透式槍創而造成左側胸出血性休克死亡，業經檢
    察官督同法醫相驗屍體屬實，並製有勘驗筆錄、相驗屍體證明書、驗斷書各乙份
    附卷可證；又被害人江弘明經法務部法醫研究所解剖結果，認其因中遠距離穿透
    式槍創，方向自右往左，由下往上、由後往前，送到台北馬偕醫院前已死亡，此
    有該研究所九十一年十一月六日法醫理字第○九一○○○三五四五號函附（９１
    ）法醫所醫鑑字第一四三三號鑑定書一份附卷可憑。另被害人己○○受傷部位為
    左前臂、左大腿及背部左腰側，三個不同部位都有進入側及出口側的穿透傷；被
    害人丙○○受傷部位為左小腿，是一個有進入側及出口側的穿透傷，此有台北市
    立中興醫院九十二年五月一日函附卷可參。另被害人丁○○係右側背部下方兩個
    開放傷口，在偏內側傷口之左方有一燒灼傷痕跡，依病歷及病史推測病患遭近距
    離開槍射傷，且槍與身體方向水平射出子彈，此有馬偕紀念醫院九十二年四月二
    十六日函附卷可參，其三人並均經送醫急救始倖免於難。
  (三)本院於三月二十五日及四月十五日當庭勘驗台北城新酒家門口之監視錄影帶，從
    九十一年十月一日零時五十分五十五秒開始到五十一分三十秒（監視錄影帶設定
    時間，下同），出現六名男子朝酒家門口走過來，五十一分五十秒又跑過來三、
    四個人，此時被害人己○○也出現在畫面上，之後陸續又有人走到酒家門口，五
    十二分十八秒被告出現在酒家門口的人群中，五十三分十八秒己○○把十幾個人
    帶離酒家門口暫停在馬路中，被告擋住林振修在勸架，五十四分二十四秒時被告
    跟林振修要離開酒家門口往ＯＫ便利商店方向走過去，此時已經看不到他們二人
    。到了五十四分四十九秒己○○方面的人已經退到酒家前面馬路（即延平北路）
    的對面，五十四分五十六秒林振修又從ＯＫ便利商店那邊走到延平北路中，跟不
    詳男子動手推擠，林振修後面一些不詳男子跟著走過來。五十五分時被告從腰際
    拔出手槍走向己○○所帶的人群裡開槍射擊隨後就有人倒地，五十五分十五秒被
    告又從畫面的右上方出現往ＯＫ便利商店方向走過去，五十秒時林振修出現在馬
    路上從畫面右方跑向ＯＫ便利商店，播放到五十六分四十五秒結束。再勘驗台北
    城新酒家隔壁ＯＫ便利商店門口錄影帶內容，從五十四分開始（監視錄影帶設定
    時間，下同），五十五分十九秒有一部深色車停在商店門口，五十五分二十秒林
    振修及被告出現在超商門口走向車子，之後又有很多人在門外走動，五十六分十
    一秒被告跟另外一位男子跑向車子旁，五十六分十六秒被告拿著槍站在超商門口
    之後把槍插在腰際，五十六分四十四秒林振修也走到車旁，被告有開車門，進入
    車內，五十七分三秒車子開走。有錄影帶、翻拍照片及勘驗筆錄可稽。由上述二
    捲監視錄影帶內容來看，並無出現被告搶走他人槍枝情節；另被告從腰際拔槍到
    連續開槍致人倒地死傷的過程中，亦無出現有人持槍或與被告爭執拉扯之情形。
  (四)證人戊○○於本院九十二年四月八日審理時證稱：「我看到的是己○○跟壬○○
    的小弟在吵架，是林振修下樓後知道壬○○的小弟跟己○○吵架，壬○○就跟欒
    的朋友綽號叫小紀的把己○○推到酒店的對面延平北路，跟他們說要講改天再講
    ，後來市○○道有一部車倒車過來停在台北城往左邊一點，這時林振修有要找己○○理論，就有一群人要把林振修架開，這時我有看到被告跑到車後座把車門打
    開拿槍出來。那時我離車子沒有超過十公尺，我有看到被告從駕駛座後乘客座內
    拿出一把槍插在腰際。被告開槍前沒有人拿東西丟他或其它的攻擊行為，離被告
    最近的人是林振修。被告周圍沒有其他人，被告跟林修振走向車子取槍的過程中
    ，共有三、四個人，那三、四人，是被告那邊的人，因為他們雙方在吵架，怎麼
    可能是己○○那邊的人，車子來我以為林振修他們準備要走了。被告取槍的過程
    中，被告沒有跟人發生衝突」等語。另秘密證人甲２於本院九十二年四月二十九
    日審理時證稱：「被告他站在台北城旁一家ＯＫ便利商店門口，離台北城差不多
    三到四公尺左右，ＯＫ便利商店前面有一台廂型車，廂型車後面有一台ＢＭＷ，
    我看到他從廂型車及ＢＭＷ兩車縫隙中衝出來。我看到他腰際插著一把槍，就朝
    東往西方向開槍。那時他是從二車車縫衝出來，走到台北城正門口，那時有一堆
    人在吵架，他就朝東往西（台北城往對向）開一槍，就有一人倒地，有一人就要
    跑回台北城，被告又對他開一槍，之後那個人又由南往北跑，被告又對他開一槍
    。被告的槍口是朝水平方向，第一個人是肩部中槍，第二個人是腳中槍，還有一
    個人子彈是從腰際穿過去。他開槍前手上拿著一個東西黑黑短短的我還不知道是
    什麼，他開槍有人倒地後我才知道是槍」等語。
  (五)被害人己○○於本院九十二年四月十五日審理時證稱：「我下樓後有七分醉，在
    樓梯間我準備要走了，他們有人跟我說不可以叫林振修「相破修」，我們就吵起
    來了，沒多久壬○○有勸架說明天再講，我們就準備回去了，就往斜對面走回去
    ，沒有注意林振修及被告往那裡走，我走了一、二十步，十幾公尺，就聽到背後
    有人講Ｌ不要走，接著就聽到幾聲槍聲，打到我的左手、鼠蹊部及背後腰上面」
    等語。另被害人丙○○於本院九十二年四月二十二日審理時證稱：「我是辛○○
    打電話約我去台北城酒家喝酒，我一個人去，我看到酒家門口有人在吵架，也有
    看到人在勸架，一邊的人往延平北路南走，一邊往延平北路北走，開槍的人往南
    邊走，那時我人站在台北城新酒家門口的對面，然後有一堆人往我這方向走，那
    些人我不認識，我往我的左邊方向走，然後我左小腿就受到槍傷了，受傷前並沒
    有聽到有人提到槍的事或聽到要給誰死的話，沒有看到開槍的人長相，有聽到五
    、六聲槍聲，開槍的人是從我右後方開槍，開槍前沒有聽到有人叫囂要開槍或過
    來打，也沒有看到有人在搶槍」等語。另被害人丁○○於警訊及偵查中證稱：「
    曾董叫我過去，沒說原因，當時我人在汐止，一車五人同往，開槍五分鐘前到達
    酒店，當時有二派人馬，我們五人在旁邊看，沒有參加拉扯，我背部靠腰處中一
    槍，只看到開槍的人體型高大，沒有其他人拿槍出來或喊把槍拿出來給他們死」
    等語（九一偵字第九九八七號卷第六一至六七頁，第三九四至三九五頁）。另林
    振修於偵查中供稱：「庚○○晚十分鐘到酒家，喝一、二小時，三哥有帶陳過來
    ，殺豬與陳因敬酒而生口角，後來陳敬酒叫我綽號，引起殺豬不滿，大家一起勸
    和，後來永泰叫朋友送陳下樓，陳的友人穿紅衣的打電話叫人，紀上樓說有三、
    四十個人，我就下樓叫他們離開，而且把他們勸開，但庚○○已經跟他們衝起來
    ，對方本來已退到對街馬路中間，但是紅衣服的人又喊衝，我就踢他一腳，轉身
    要搭計程車，但是就聽到槍聲。沒有看到黃開槍經過。沒有ＢＭＷ到場，不知黃
    有無帶槍，也不知自何處取出，沒有看到對方拿槍出來，也沒有聽到對方有人說
    要拿槍出來給你們死」等語（同偵卷第四一三至四一七頁）。另證人壬○○於本
    院九十二年五月六日審理時證稱：「為了敬酒的事二邊弄的比較不愉快，一邊是
    己○○，一邊是林振修。庚○○是跟林振修一起。我與庚○○不熟，與己○○比
    較熟。當時先在包廂內發生衝突，那天庚○○因為喝比較多，差不多八分左右。
    因為他敬大家。有人講下面打架我們就下去了。我看到有三十個人左右，我們剛
    好二邊都有熟，我就過去拉，他們車停對面，二邊很亂二邊在叫囂給他死啦，己○○我們差一點把他推到車上，快要上車了，差一點就沒事了。兩邊加起來有四
    十幾個人，沒有目睹被告開槍，我背對著，我在拉己○○。沒有聽到被告或被告
    這邊有人講要給Ｌ死掉，有聽到己○○帶來的小弟用普通的音量說有帶東西，要
    不要那個。二邊人馬隔著一個馬路在我沒有看到庚○○去己○○那邊搶槍，當聽
    到第一聲槍響時，也沒有看到有人拿槍或傢伙出來」等語。
  (六)扣案槍盒乙個，其外觀為木製槍盒，盒蓋內部係灰色海綿，海綿上有Ｐ．ＢＥＲ
    ＥＴＴ甲字樣，係用圓章蓋上英文字母及商標圖型，槍盒內亦舖有灰色海綿，並
    有切割平整配合槍型之凹槽，及另二個長條型凹槽，一個小型正方體凹槽及另有
    二個切割不平整的長方型凹槽，以供放槍枝及其零件使用，除二個切割不平整之
    凹槽外，此槍盒及內部配備，應係針對Ｐ．ＢＥＲＥＴＴ甲手槍設計等情，業據
    檢察官於九十一年十月十六日勘驗在卷（偵卷第四三四頁），並經本院勘驗屬實
    。（九十二年四月二十九日審判筆錄第十四頁），該槍盒係自台北縣樹林市○○
    街三十二巷三十號被告祖母住處起出，被告並不否認槍盒為其持有，僅辯稱係朋
    友所有（本院九十二年四月二十九日審理筆錄第十四頁、第十五頁），苟被告槍
    枝係奪自被害人己○○一幫人，豈有正能裝放扣案槍枝之槍盒可供使用，被告辯
    稱奪槍自己○○人馬，不足採信。
  (七)另從證人戊○○於本院證稱被告當時精神狀態正常；而且被告於偵查及本院審理
    中自陳於酒家樓下尚能勸架，並從監視錄影帶所呈現其取槍及向人射擊之過程觀
    之，其並無步履不穩之情狀，當日之喝酒應無造成被告陷於心神喪失或精神  弱
    之情事。
  (八)綜上所述，本件確係被告因友人林振修遭己○○以綽號相稱又有多人前來助陣，
    互相叫罵，因而頓萌殺意，並於雙方人馬被壬○○勸導下，己○○及其友人已退
    離至酒家前馬路對面，距離酒家有一、二十公尺，並準備離去；反而是被告是先
    走向酒家隔壁的ＯＫ便利商店，並從車內取得手槍插於腰際後，才又折回並迅速
    走向己○○這方的人群中，在無人對被告有任何威脅情況下，朝已準備離開而背
    向被告之己○○等人連開六槍，致江弘明、己○○、丁○○、丙○○等四人或死
    或傷。是故不論其於偵查或審理中所辯扣案手槍及子彈是搶自對方人馬手中，是
    對空、對地射擊，目的在警告，是不小心誤射而非故意殺人之辯解，都是推卸責
    任之詞。被告既然持槍對準己○○等人連續射擊六槍，則己○○等人均有中彈身
    死之可能，被告對於殺人之犯罪事實，已有所認識，而仍實施，其有殺人之故意
    甚明。本件事證明確，被告犯行足以認定，應依法論科。
  (九)又按刑法第二十三條所規定之正當防衛，係以對現在不法之侵害，而出於防衛自
    己或他人權利之行為始足當之。又侵害之是否現在，應以其侵害之是否尚在繼續
    中，可否即時排除為準。又刑法第二十四條所規定之緊急避難，係指因避免自己
    或他人生命、身體、自由、財產之緊急危難而出於不得已之行為。經查本件被告
    於九十一年十月三日警詢中供稱：我聽到對方的人講槍拿出來給他們死，我自己
    衝過去打對方，在路途中我就從腰際拔出貝瑞塔九○手槍朝對方之人群不特定對
    象射擊（本意要朝天空射擊），射完跑回車子停放處，不知開幾槍，我認為不會
    造成生命的傷害，槍自從對方某人身上奪過來的。而於同日檢察官偵查中供稱：
    酒席間，陳以綽號稱呼林振修，我說他沒大沒小，陳的人打電話叫人來，我與永
    泰要拉開，沒想到對方有小弟矮矮沒帶眼鏡年紀不清楚，衣服不清楚，拿槍過來
    ，我靠近他把槍拿下，永泰把對方拉到對面，我把林拉到酒店旁，陳他們繼續叫
    囂說槍拿出來給他們死，我看到其中有一人掏槍，所以我把之前搶到的槍拿出來
    對他們射擊，本來要對空鳴槍警告他們，但酒喝太多，誤射他們，我是無心的，
    不知開了幾槍。被打到人都不認識，只知是陳手下。又被告於本院勘驗酒家門前
    監視錄影帶後對受命法官訊問：「二捲錄影帶裡並沒有看到你從其他人的手上或
    身上搶槍的過程？」被告答：「對，我剛開始是在勸架，那時我身上沒有槍，我
    會跑到ＯＫ超商是跟他們有爭執，我是在超商附近搶他們的槍。」由被告警訊及
    本院所述歷次對於槍枝之取得之方式陳述均不相同，且其奪槍之地點亦不同，且
    其供述奪槍過程與監視錄影帶並不相符。另從診斷證明及醫院對病情說明並被害
    人之陳述，被告開槍時，其四人與被告無論是近距離或是遠距離，都是背對著被
    告，而且都沒有攜帶任何兇器或與被告有何拉扯或爭執之情，對被告並未造成任
    何現時不法之侵害。此外，從證人戊○○、甲２、林振修、壬○○於偵查中或本
    院之證言以觀，也沒有任何證據足資證明有己○○方面的人曾經拿出槍枝來。被
    告辯稱是手槍、子彈都是從己○○身旁不詳姓名小弟手中搶來乙節，不足採信。
    另證人戊○○及甲２所證述被告當時精神狀態正常，其取槍及開槍過程均無人與
    人發生衝突。綜上所述，被告於壬○○勸離雙方之後，走向ＯＫ超商時，本可與
    林振修搭乘停於ＯＫ超商前之友人車輛離開；然而，其在無人阻攔並無受現時不
    法侵害危險情形下，卻又自車內拿槍折回並朝正欲離開而背對被告之己○○等人
    群聚集處連續瞄準射擊六槍，並均擊中江弘明等四人，槍槍命中，難認其係出於
    正當防衛或緊急避難，所辯均不足採信。
  (十)又本件事證已明確，辯護人於本院聲請傳訊丁○○、紀效筠、辛○○、陳錫煌、
    林振修、蕭明奇及秘密證人甲１，查明事發經過。查丁○○經傳喚未到，而上開
    被害人或證人，前亦分別於警訊、偵查中證述在卷，而且被告除對甲１證言有意
    見外，對其餘證人於警訊及偵查的證言均無意見，另甲１於警訊及偵查中之證言
    與甲２之證言相差不大；且證人待證事實與已到庭之證人證明事實相同，而待證
    事實已臻明確，本院認均無再傳喚之必要，附此敘明。
三、核被告所為，係犯槍砲彈藥刀械管制條例第七條第四項未經許可持有手槍罪、第
    十二條第四項未經許可持有子彈罪及刑法第二百七十一條第一項之殺人罪、同法
    第二百七十一條第一項、第二項之殺人未遂罪。被告一行為而同時持有手槍、子
    彈，為想像競合犯，應依刑法第五十五條前段規定，從一重論以無故持有手槍罪
    處斷。起訴書漏未論列被告犯槍砲彈藥刀械管制條例第十二條第四項之罪，惟犯
    罪事實業經起訴，且與無故持有手槍罪具想像競合裁判上一罪之關係，本院自得
    併予審理。又被告朝江弘明、己○○、丙○○、丁○○等四人射擊六發子彈，致
    人死亡或未死成傷犯行，時間緊接，犯罪構成要件相同，顯係基於概括犯意反覆
    為之，應依連續犯規定論以殺人既遂一罪，並加重其刑（本刑為死刑、無期徒刑
    部分不得加重）。又被告無故持有手槍與殺人既遂罪二罪間，應認有方法結果之
    牽連關係，應從一重之殺人既遂罪論處。又按未經許可無故持有槍、彈罪，其持
    有之繼續為行為之繼續，至持有行為終了時，均論以一罪，不得割裂。若持有之
    後，以之犯他罪，兩罪間之關係如何，端視開始持有之原因為斷，如早已持有槍
    、彈，後另行起意；或意圖犯甲罪而持有槍、彈，卻持以犯乙罪，均應以數罪併
    罰論處；若因意圖犯某罪而持有槍、彈，嗣後果持以犯該罪，兩罪間則有牽連犯
    之適用。查扣案槍、彈被告否認為其所有，且無證據證明係被告於本案發生前即
    已無故持有，公訴人認係數罪併罰，應係誤解。又被告前於民國八十二年間，因
    違反槍砲彈藥刀械管制條例案件，經台灣高等法院判處有期徒刑一年，又於同年
    間因違反麻醉藥品管理條例，經本院判處有期徒刑三月，嗣於八十六年十月二十
    四日假釋，並於八十七年三月二十三日縮刑期滿而執行完畢。其於五年以內再犯
    本件有期徒刑以上之罪，為累犯，應依刑法第四十七條規定加重其刑。爰審酌被
    告與被害人素無怨隙，僅因酒後稱呼不當及互相叫罵即心生不滿，拔槍相向，連
    續掃射，致一死三傷，其持有槍彈行為不僅嚴重危害治安，且槍擊後所造成之損
    害甚大，加以其犯後仍否認殺人犯行，辯稱係奪槍射擊是正當防衛緊急避難，意
    在警告，足見其悔意不深，及尚未與被害人及被害人家屬達成民事和解賠償被害
    人等一切情狀，量處如主文所示之刑，並依法宣告褫奪公權終身。
四、扣案之美國ＢＥＲＥＴＴ甲廠製９２ＦＳ型口徑9mm(9x19mm)之制式半自動手槍
    乙支（含彈匣乙個），槍號為「BER204685Z」（槍枝管制編號0000000000）及具
    殺傷力口徑9mm(9x19mm) 制式子彈一發，均係違禁物（彈匣為手槍之從物，手槍
    既為違禁物，彈匣即亦同具違禁之性質，），應依刑法第三十八第一項第一款規
    定併予宣告沒收；另被告原持有制式子彈十二發，殺人時射擊六發，另扣案六發
    ，亦經鑑定試射五發，故制式子彈十一發已經不存在，不必再為沒收之諭知。另
    扣案但未具殺傷力之口徑9 mm土製子彈三顆（試射二顆）及另扣得之彈頭三個、
    彈殼五個，亦均已非違禁物，爰不併予宣告沒收。
據上諭斷，應依刑事訴訟法第二百九十九條第一項前段，槍砲彈藥刀械管制條例第七
條第四項、第十二條第四項，刑法第十一條前段、第五十六條、第二百七十一條第一
項、第五十五條、第四十七條、第三十七條第一項、第三十八條第一項第一款，判決
如主文。
本案經檢察官鄭世揚到庭執行職務。
中       華       民       國    九十二    年    五      月    二十     日
                                          臺灣士林地方法院刑事第二庭
                                          審判長法  官  杜  惠  錦
                                                法  官  王  梅  英
                                                法  官  李  建  忠
右正本證明與原本無異。
如不服本件判決，得自判決送達之日起十日內，向本院提起上訴。
                                                書記官  曾  韻  蒔
中       華       民       國    九十二    年    五      月   二十二    日
附錄本案論罪科刑法條。
槍砲彈藥刀械管制條例第七條第四項：
  未經許可，無故持有、寄藏或意圖販賣而陳列第一項及第二項所列槍砲之一者，處
一年以上七年以下有期徒刑。
槍砲彈藥刀械管制條例第十二條第四項：
  未經許可，持有、寄藏或意圖販賣而陳列子彈者，處五年以下有期徒刑，併科新臺
幣三百萬元以下罰金。
刑法第二百七十一條第一項：
  殺人者，處死刑、無期徒刑或十年以上有徒刑。


司法院資訊處製作；財團法人民間司法改革基金會備份。
